---
title: "第一次作业你的报告题目"
author: "蔡亚东"
date: "2024-10-29"
output:
  pdf_document:
    latex_engine: xelatex
  word_document:
    toc: yes
  html_document:
    code_folding: show
    fig_caption: yes
    fig_width: 10
    highlight: tango
    number_sections: yes
    theme: cosmo
    toc: yes
---

```{r setup, include = FALSE,echo = FALSE}
knitr::opts_chunk$set(echo = FALSE,error = FALSE, warning = FALSE, message = FALSE,
                      out.width = "100%", split = FALSE, fig.align = "center")

#load library
library(tidyverse)
library(kableExtra)
library(lubridate)
library(scales)
library(plotly)
library(patchwork)
library(ggrepel)
library(dplyr)
library(webshot)

```

# 数据介绍

本报告**链家**数据获取方式如下：
    
报告人在2023年9月12日获取了[链家武汉二手房网站](https://wh.lianjia.com/ershoufang/)数据。
    
- 链家二手房网站默认显示100页，每页30套房产，因此本数据包括3000套房产信息；
    
- 数据包括了页面可见部分的文本信息，具体字段及说明见作业说明。

 **说明：**数据仅用于教学；由于不清楚链家数据的展示规则，因此数据可能并不是武汉二手房市场的随机抽样，结论很可能有很大的偏差，甚至可能是错误的。
    
```{r}
# 载入数据和预处理

file_path1 <- "C:/Users/caial/Desktop/R_Store/作业_陈文波 商务统计/2023-09-12_cleaned.csv"
lj <- read_csv(file_path1)

# EDA ---------------------------------------------------------------------

## 如下语句可以解决画图中的中文显示问题，当然你可以用showtext包来解决

theme_set(theme(text = element_text(family="Songti SC",size = 10))) #这里family设置成你系统中的中文字体名。

# 做一些数据预处理，比如把字符型变成factor。

```

# 数据概览

数据表（lj)共包括`r names(lj)`等`r ncol(lj)`个变量,共`r nrow(lj)`行。表的前10行示例如下：

```{r}
lj %>% 
  head(10) %>%
  kable(caption = "武汉链家二手房") %>% 
  kable_styling()
```

各变量的简短信息：
```{r}
glimpse(lj)
```

各变量的简短统计：
```{r}
summary(lj)
```

可以看到：

- 直观结论1
  lj这个数据表里，有3000条数据，18个变量。包含小区名称，小区位置，房屋总价，房屋每平方的价格，几个卧室，几个厅，建筑面积，主要朝向，次要朝向，
  装修状况，楼栋总层数，房屋楼层，房屋风格，关注人数，是否靠近地铁，是否满2年，是否有钥匙，是否有VR
 
- 直观结论2
  字符型数据：小区名称，小区位置，主要朝向，次要朝向，装修状况，房屋楼层，房屋风格，长度都为3000
  逻辑型数据：是否靠近地铁，是否满2年，是否有钥匙，是否有VR
  数值类数据：房屋总价，房屋每平方的价格，几个卧室，几个厅，建筑面积，楼栋总层数，关注人数
  数值类数据分别展示了最小值，1/4分位数，中位数，平均值，3/4分位数，最大值
  
- ...

# 探索性分析

## 变量1的数值描述与图形

# 变量1：房屋每平米的价格 的数值描述

```{r echo=TRUE}
#最小值和最大值
range(lj$price_sqm)
#平均数
mean(lj$price_sqm)
#中位数
median(lj$price_sqm)
#四分位距
IQR(lj$price_sqm) #quantile(lj$price_sqm,0.75)-quantile(lj$price_sqm,0.25)
#众数
mad(lj$price_sqm)
#方差
var(lj$price_sqm)
#标准差
sd(lj$price_sqm)
#峰度和偏度
e1071::skewness(lj$price_sqm)
e1071::kurtosis(lj$price_sqm)
```

# 变量1：房屋每平米的价格 的图形

```{r echo=FALSE}
#直方图
lj_clean <- lj %>% 
  filter(!is.infinite(lj$price_sqm), !is.na(lj$price_sqm))

ggplot(lj_clean, aes(x = price_sqm)) +
  geom_histogram(binwidth = 1000) +  # 选择合适的 bin 宽度
  labs(title = "Distribution of Price per Square Meter",
       x = "Price per Square Meter",
       y = "Count")

#箱线图
  ggplot(lj_clean, aes(price_sqm)) +
  geom_boxplot() +
  geom_vline(xintercept = median(lj$price_sqm), color = "red", linewidth = 1) 
```

发现：

- 发现1
  lj数据中“每平米价格"，服从于 近似的正太分布（μ = 15148.49，sd = 6323.175)，右偏，偏度为1.079464
  中位数为14404，小于平均数，意味着存在着部分高价格，拉高了整体平均水平
 
- 发现2
  箱线图右端存在部分异常值，已经超出 Q3 + 1.5 * IQR

## 变量2的数值描述与图形

# 变量2：bedrooms的数值描述与图形

```{r echo=TRUE}
#最小值和最大值
range(lj$bedrooms)
#平均数
mean(lj$bedrooms)
#中位数
median(lj$bedrooms)
#四分位距
IQR(lj$bedrooms) #quantile(lj$price_sqm,0.75)-quantile(lj$price_sqm,0.25)
#众数
mad(lj$bedrooms)
#方差
var(lj$bedrooms)
#标准差
sd(lj$bedrooms)
#峰度和偏度
e1071::skewness(lj$bedrooms)
e1071::kurtosis(lj$bedrooms)
```

```{r echo=FALSE}
lj_clean2 <- lj %>%
  filter(!is.na(bedrooms))

ggplot(lj_clean2, aes(x = bedrooms)) +
  geom_histogram(binwidth = 1) +  # 选择合适的 bin 宽度
  labs(title = "Distribution of bedrooms",
       x = "bedrooms",
       y = "Count")
```

```{r echo=FALSE}
# 计算每个卧室数量的频数和比例
bedroom_counts <- lj_clean2 %>%
  count(bedrooms) %>%
  mutate(prop = n / sum(n),  # 计算比例
         pct_label = scales::percent(prop, accuracy = 1))  # 将比例转换为百分比字符串

# 绘制饼图
ggplot(bedroom_counts, aes(x = "", y = prop, fill = factor(bedrooms))) +
  geom_bar(stat = "identity", width = 1) +  # 使用 stat = "identity" 来绘制实际的频数
  geom_text(aes(label = pct_label), position = position_stack(vjust = 0.5)) +  # 添加百分比标签
  coord_polar("y", start = 0) +  # 将坐标系转换为极坐标系以生成饼图
  labs(title = "Distribution of Bedrooms",
       x = NULL,  # 饼图中不需要 x 轴标签
       y = NULL,  # 饼图中不需要 y 轴标签
       fill = "Bedrooms") +
  theme_minimal() +
  theme(axis.title = element_blank(),  # 移除轴标题
        axis.text = element_blank(),   # 移除轴文本
        axis.ticks = element_blank(),  # 移除轴刻度
        panel.grid = element_blank())  # 移除网格线
```

发现：

- 发现1
  人们更钟情于购买3个卧室的房子，占比为56%。其次是2个卧室的房子，占比31%

- 发现2
  同时也有少部分房屋存在多间卧室，最多的是7间

## 变量...的数值描述与图形

# property_region 的词条频次图

```{r echo=FALSE}

library(wordcloud2)
# 计算 property_region 的频次
region_counts <- lj %>%
  count(property_region, name = "freq") %>%
  arrange(desc(freq))  # 按频次降序排列

# 生成圆形词云
wordcloud2(data = region_counts, 
           size = 0.5,  # 字体大小
           shape = "circle",  # 圆形词云
           minRotation = -pi/4,  # 最小旋转角度
           maxRotation = pi/4,  # 最大旋转角度
           rotateRatio = 0.1,  # 旋转比例
           minSize = 4,  # 最小字体大小
           color = "random-dark",  # 随机深色
           backgroundColor = "white")  # 背景颜色

```

发现：

- 发现1
  白沙洲的房子供应最多，其次是盘龙城，四新，光谷东等。
  
- 发现2
  供应房子多的地方大多都位于郊区，意味着市区土地有限，人口朝郊区外扩

## 探索问题1：面积大的房子，每平米的价格更低还是更高？

```{r echo=FALSE}
# 检查并处理缺失值
lj2 <- lj %>%
  filter(!is.na(price_sqm), !is.na(building_area))

# 去除异常值（面积 > 200 m2)绘制散点图
lj3 <- lj2 %>%
  filter(building_area <= 220 & building_area > 40)

ggplot(lj3, aes(x = building_area, y = price_sqm)) +
  geom_point(alpha = 0.5) +  # 散点图
  geom_smooth(method = "lm", se = FALSE, color = "red") + # 添加线性回归线
  labs(title = "Building Area vs. Price per Square Meter",
       x = "Building Area (sqm)",
       y = "Price per Square Meter (CNY/sqm)") +
  theme_minimal()

# 按房间数量分面
ggplot(lj3, aes(x = building_area, y = price_sqm)) +
  geom_point(alpha = 0.5) +  
  geom_smooth(method = "lm", se = FALSE, color = "red") + 
    facet_wrap(~ bedrooms, ncol = 3)
  labs(title = "Building Area vs. Price per Square Meter，facet by bedrooms",
       x = "Building Area (sqm)",
       y = "Price per Square Meter (CNY/sqm)") +
  theme_minimal()
  
```

发现：总体面积大的房子，每平米价格更高。房间越多，越明显。

- 发现1
  总体上，面积大的房子，每平米价格更高

- 发现2
  1，2，3室的房子，面积对每平米价格的影响不大。 4，5室的房子随着面积越大，每平米价格更高。6，7室的样本少于30，无法得出结论

## 探索问题2：楼层高低对每平米价格的影响？

```{r echo=FALSE}
lj_1 <- lj %>%
  filter(!is.na(property_height), !is.na(price_sqm))

ggplot(lj_1, aes(x = property_height, y = price_sqm)) +
  geom_boxplot() +  # 箱线图
  labs(title = "Price per Square Meter by Floor",
       x = "Floor",
       y = "Price per Square Meter (CNY/sqm)") +
  theme_minimal()

```

发现：目前3000个样本得出来的初步结论：楼层越低，房价越高。然而缺失“房屋是否带有电梯”这个因素，所以暂时对结论存疑。

- 发现1 
  低层的房子每平米价格更高

- 发现2
  中高成的房子每平米价格标准差更大，

## 探索问题3：什么类型的房子（几室几厅）更受人关注？

```{r echo=FALSE}
# 检查并处理缺失值
lj_clean1 <- lj %>%
  filter(!is.na(bedrooms), !is.na(livingrooms), !is.na(followers))

# 人们更关注几个卧室的房子
ggplot(lj_clean1, aes(x = bedrooms, y = followers)) +
  geom_bar(stat = "summary", fun = "mean", fill = "steelblue") +  # 条形图显示平均关注人数
  labs(title = "Average Followers Count by bedrooms",
       x = "Bedrooms",
       y = "Average Followers Count") +
  theme_minimal() +
  theme(axis.text.x = element_text(angle = 45, hjust = 1))

# 人们更关注几个厅的房子
ggplot(lj_clean1, aes(x = livingrooms, y = followers)) +
  geom_bar(stat = "summary", fun = "mean", fill = "steelblue") +  # 条形图显示平均关注人数
  labs(title = "Average Followers Count by livingrooms",
       x = "livingrooms",
       y = "Average Followers Count") +
  theme_minimal() +
  theme(axis.text.x = element_text(angle = 45, hjust = 1))

# 结合卧室和厅来看关注者
lj_clean2 <- lj_clean1 %>%
  mutate(house_type = paste(bedrooms, "室", livingrooms, "厅"))

# 绘制条形图来观察不同房型的关注人数
ggplot(lj_clean2, aes(x = house_type, y = followers)) +
  geom_bar(stat = "summary", fun = "mean", fill = "steelblue") +  # 条形图显示平均关注人数
  labs(title = "Average Followers Count by House Type",
       x = "House Type (Bedrooms and Living Rooms)",
       y = "Average Attention Count") +
  theme_minimal() +
  theme(axis.text.x = element_text(angle = 45, hjust = 1))

```

发现：人们更想要住越大的房子，有更多的卧室和厅。人人都向往富翁的生活

- 发现1
  多室多厅的房子更受人关注
  
- 发现2
  7个卧室的房子，关注度相比1-6个卧室 陡然提示。可能存在其他因素影响

---

# 发现总结

用1-3段话总结你的发现。

总体面积大的房子，每平米价格更高。房间越多，越明显。倾向于买房间越多的房子的人，家底厚实，越不在乎价格。

楼层越低，房价越高。有可能会因为是否带有电梯这个因素影响这个结论。

人们更想要住越大的房子，有更多的卧室和厅。人人都向往富翁的生活，但现实是2-3室的房源更多，占到80%左右。









